【裁判字號】    98,簡上,1001
【裁判日期】    990226
【裁判案由】    傷害
【裁判全文】
臺灣桃園地方法院刑事判決            98年度簡上字第1001號
上  訴  人
即  被  告  乙○○
上列上訴人即被告因傷害案件，不服本院民國98年9 月21日98年
度桃簡字第1890號第一審刑事簡易判決（聲請簡易判決處刑案號
：98年度偵字第8805號），提起上訴，本院管轄之第二審合議庭
判決如下︰
    主  文
上訴駁回。
    事  實
一、乙○○於民國98年3 月10日下午5 時許，在桃園縣八德市○
    ○街50巷陸光社區內，因細故與甲○○發生爭執，竟基於普
    通傷害之犯意，以拳頭毆打甲○○臉部，致甲○○受有左眼
    眼瞼裂傷及眼球挫傷等傷害。
二、案經甲○○訴由桃園縣政府警察局八德分局報請臺灣桃園地
    方法院檢察署檢察官偵查後聲請以簡易判決處刑。
    理  由
一、訊據上訴人即被告固坦承於上揭時地與告訴人甲○○發生爭
    執之事實，惟矢口否認有傷害犯行，辯稱：當時係甲○○自
    己跌倒，其欲起身時被路旁樹枝刮傷云云。經查：
（一）告訴人甲○○於98年3 月10日至長庚紀念醫院急診時，確
      受有左眼眼瞼裂傷及眼球挫傷等傷害，有該醫院診斷證明
      書1 紙及病歷資料1 份在卷可稽。又告訴人甲○○所受上
      開傷勢確係因被告出拳毆打所致，業據其於本院審理時證
      述綦詳。參諸告訴人甲○○所受傷害，不僅除左眼眼瞼裂
      傷外，尚有眼球挫傷，依傷勢形態，亦核與其所述遭拳頭
      毆打眼部可能造成之傷勢相符。再者，綜觀其證述內容，
      亦僅指證被告有出拳毆打其臉部，並無指陳被告尚有對其
      身體其他部位攻擊，顯見其陳述，當無誇大渲染，則其所
      證，當可採信。
（二）被告雖辯稱：告訴人所受的傷係自己跌倒，其欲起身時被
      路旁樹枝刮傷，且若係遭拳頭毆打不可能造成撕裂傷云云
      。按裂傷係泛指身體組織因外物撞擊產生裂痕之傷勢形態
      ，又撞擊身體組織之物體係具有一定硬度即可，不論以器
      物甚或以拳頭攻擊均有可能造成身體組織裂傷，被告辯稱
      遭拳頭毆打不可能造成撕裂傷，係屬無據推論，尚非可採
      。況告訴人就醫後，尚經醫生施行左眼眼瞼裂傷縫合手術
      ，倘如被告所辯，告訴人係自己跌倒欲起身時被路旁樹枝
      刮傷者，衡諸告訴人為80餘歲之老翁，其動作本非敏捷，
      其跌倒後欲起身之速度衡情當緩慢，倘係告訴人自己於起
      身時眼部碰撞路旁樹枝，當不致受如此嚴重傷勢。再者，
      被告於警詢時係供稱：當天伊與告訴人言語上發生爭執，
      告訴人往後退之後，自己絆倒撞上樹圍的磚頭云云（見偵
      查卷第5 頁），全然未提及告訴人跌倒後起身撞及樹枝或
      遭樹枝刮（刺）傷之情，若告訴人確有被樹枝刮傷之情形
      ，衡情被告於接受警方詢問時，既已得知告訴人對其提出
      傷害告訴，自應就此詳加敘明為己辯駁，當無於檢察官偵
      查及本院審理時方以此節置辯之理，再者告訴人尚受有眼
      球挫傷之傷勢，惟被告就此竟刻意忽視全然不提，徒僅針
      對告訴人所受眼瞼裂傷乙節，斷章取義妄加解釋，顯見其
      所辯上情，要屬嗣後臨訟畏罪圖卸之詞，洵不足取。
（三）至於告訴人於案發後是否立即提出告訴，以及其要求被告
      賠償金額多寡，均屬其個人權利之行使，若無其他證據，
      本不得僅以告訴人並未立即提出告訴或索賠金額有調整，
      即謂告訴人所陳述不實，故被告以此節爭執，亦非可採。
（四）綜上所陳，本件事證明確，被告事後所辯，顯係諉卸之詞
      ，不足採信，其犯行洵堪認定。
二、核被告所為，係犯刑法第277 條第1 項之普通傷害罪。原審
    認被告犯行明確，適用刑法第277 條第1 項、第41條第1 項
    前段，刑法施行法第1 條之1 第1 項、第2 項前段等規定，
    並審酌被告僅因細故與告訴人發生爭執，不思循以正當管道
    解決紛爭，竟傷害告訴人，對告訴人造成之傷害非微，兼衡
    其犯罪之動機、目的、手段、犯後並未完全坦承之態度且亦
    未與告訴人達成和解等一切情狀，量處拘役50日，並諭知易
    科罰金以新臺幣1 千元折算1 日，核其認事用法，俱無違誤
    ，量刑亦屬妥適，被告仍執前詞否認犯罪，提起上訴，核無
    理由，應予駁回。
據上論斷，應依刑事訴訟法第455 條之1 第1 項、第3 項、第36
8 條，判決如主文。
本案經檢察官梁光宗到庭執行職務。
中    華    民    國    99    年    2     月    26    日
                  刑事第一庭審判長法  官  曾家貽
                                  法  官  張瓊華
                                  法  官  鄭吉雄
以上正本證明與原本無異。
不得上訴。
                                  書記官  劉宗源
中    華    民    國    99    年    2     月    26    日

司法院資訊處製作；財團法人民間司法改革基金會備份。
